PROFIL

Lulusan baru jurusan Multimedia yang berpengalaman selama 5 tahun di bidang Graphic Design, menguasai software seperti Adobe Photoshop, Adobe Illustrator, Adobe Premiere dan Adobe After Effect, memiliki pengalaman sebagai Illustrator, Graphic Designer, Video Editor serta UI/UX Designer

PENDIDIKAN

Sekolah Menengah Kejuruan

Juli 2019 - Juli 2022

SMKN 2 Bandung - Multimedia



DIKA JUNIAR

Graphic Designer
Behance.net/zuniaxe
Instagram.com/zuniaxe
dikajuniar09@gmail.com
+62 851-7239-9604

PENGALAMAN KERJA

Graphic Designer, PPTIK - ITB, PKL

Januari 2021 - Juli 2021 (6 Bulan)

Projek yang telah saya kerjakan:

- Membuat logo untuk aplikasi Kawal Desa
- Membuat tampilan WEB Kawal Desa
- Mengtracing ulang logo Si Suluh agar lebih HD
- Mengedit video untuk konten youtube
- Membuat poster untuk webinar

Freelance Graphic Design and Illustration

Januari 2019 - Sekarang

Projek yang telah saya kerjakan:

- Membuat logo untuk perusahaan dan UMKM
- Membuat 20+ desain untuk kebutuhan cetak maupun digital
- Membuat ilustrasi 2D untuk kebutuhan konten

KEMAMPUAN

Graphic Design
2D Illustration
Logo Design
Video Editing

SOFTWARE

Adobe Photoshop
Adobe Illustrator
Adobe Premiere
Adobe After Effect

BAHASA

Bahasa Indonesia (Native) Bahasa Inggris (Advance)

PRESTASI

- Juara 1 lomba poster digital GELORA ke-5 Tahun 2020
- Juara 1 lomba poster digital GELORA ke-6 Tahun 2021
- Juara 2 lomba Menggambar Digital Nazo Art Battle ke-2

